【裁判字號】    90,易,108
【裁判日期】    900309
【裁判案由】    竊盜
【裁判全文】
臺灣基隆地方法院刑事判決                            九十年度易字第一八號
    公  訴  人  臺灣基隆地方法院檢察署檢察官
    被      告  甲○○
右列被告因竊盜案件，經檢察官提起公訴 (八十九年度偵字第五二○二號)，本院判
決如左：
    主  文
甲○○竊盜，處拘役伍拾日，如易科罰金以參佰元折算壹日。
    事  實
一、甲○○意圖為自己不法之所有，於民國八十九年十二月十七日十五時至十九時之
    間某不詳時間，在基隆市八堵火車站旁之機車停車場內，以不詳姓名者所有之機
    車鑰匙一把，開啟乙○○所有，而停放於該處之ＤＳＧ｜四六六號輕機車後竊取
    得手，嗣因該機車之火星塞損壞無法使用，甲○○遂以徒手將該機車牽動繼續前
    進，而於同日十九時許，其行經基隆市○○路○○道路時為警查獲，並扣得該其
    行竊所用之機車鑰匙一把。
二、案經基隆市警察局第二分局報請台灣基隆地方法院檢察署檢察官偵查起訴。
    理  由
一、訊據被告甲○○矢口否認有竊盜犯行，辯稱該機車係八十九年十二月十七日下午
    ，其接到一名綽號「阿峰」之友人電話，對方說其機車故障，請被告過去協助，
    被告即至基隆市八堵礦工醫院附近之地下道旁，「阿峰」即將機車及鑰匙交付，
    並說其另外有事而坐計程車先走，而請被告將機車牽至基隆女中前停放，其另外
    一副鑰匙，改天將自行前去牽車等語。惟該機車係被害人乙○○於八十九年十二
    月十七日下午三時許停放於基隆市八堵火車站旁之停車場內，至同日晚間九時許
    警方通知而得知遭竊，而於領回時火星塞損壞無法發動等事實，業經被害人於警
    訊及偵查中供述明確，並有贓物領據一紙在卷可憑。而被告亦於本院供稱與綽號
    「阿峰」者僅係於八十九年八、九月間在電玩店結識，其根本不知對方之姓名、
    電話與地址，而其亦不知為何「阿峰」要其代為牽車至基隆女中停放等語，惟被
    告僅於數月前在電動玩具店與該不詳姓名之人偶然結識，根本不知對方之姓名及
    地址、電話，顯然與該人並無任何交情，而其卻因陌生人電話要求，即大費周章
    坐車趕赴會面，並全未問明緣由即受託牽車前往他處停放，亦未約明聯絡之方式
    ，已然悖於常理。尤其基隆市八堵火車站前往基隆女中間，路途極遙更須翻越山
    區，將故障無法騎用之機車該二地間以徒手牽移，再由車主持鑰匙至另一地牽車
    ，根本徒耗功夫而多此一舉，被告常住基隆市，就此更無不知之理，其絕不可能
    因該無任何交情之人之要求，亦未問明原因，即同意代為此等亳無意義之舉動，
    是被告所辯顯係諉卸之詞，不足採信。而被告既持有可啟動該機車之鑰匙，且編
    造荒謬之辯詞無法合理交代該車之來源，足見該機車事實上即係被告自已所竊取
    ，是被告犯罪之事證明確，犯行堪以認定，應依法論科。
二、核被告所為，係犯刑法第三百二十條第一項之竊盜罪。爰審酌被告之素行尚屬正
    常、因貪圖一時便利而觸法、其犯罪之手段及所生之危害及犯罪空言狡辯，態度
    欠佳等一切情狀，量處如主文所示之刑。且被告行為後，刑法第四十一條業於民
    國九十年一月十日經總統令修正施行，修正後之該條第一項前段規定最重本刑為
    五年以下有期徒刑以下之刑之罪，而受六個月以下有期徒刑或拘役之宣告，因身
    體、教育、職業、家庭之關係或其他正當事由，執行顯有困難者，得以一元以上
    三元以下折算一日，易科罰金。而本條係有關刑之執行事項，並非刑罰法令之規
    定有變更，應逕行適用修正後法律，無刑法第二條第一項從新從輕原則之適用，
    爰依修正後之上開規定，諭知被告前述宣告刑如易科罰金時之折算標準。扣案之
    鑰匙一把雖為被告犯罪所用之物，惟被告否認為其所有，亦無確切證據足認為不
    實，不應宣告沒收。
三、據上論結，應依刑事訴訟法第二百九十九條第一項前段、刑法第三百二十條第一
    項、(修正後)第四十一條、罰金罰鍰提高標準條例第一條前段、第二條，判決如
    主文。
本案經檢察官黃士元到庭執行職務。
中    華    民    國      九十      年      三        月      九        日
                                     臺灣基隆地方法院刑事第二庭
                                         法  官  黃  麟  倫
右正本證明與原本無異。
對於本件判決如有不服，應於收受送達後十日內，向本院提出上訴書狀，上訴於臺灣
高等法院，並按他造當事人之人數附具繕本。
                                         書記官  許  世  賢
中    華    民    國      九十      年      三        月      九      日
附錄本案論罪科刑法條全文
刑法第三百二十條第一項
意圖為自己或第三人不法之所有，而竊取他人之動產者，為竊盜罪，處五年以下有期
徒刑、拘役或五百元以下罰金。


司法院資訊處製作；財團法人民間司法改革基金會備份。
